臺灣板橋地方法院刑事判決　　　　　　　　　　　　九十二年度訴字第二六七○號
　　公　訴　人　臺灣板橋地方法院檢察署檢察官
　　被　　　告　甲○○
右列被告因違反毒品危害防制條例案件，經檢察官提起公訴（九十二年度毒偵緝字第
四八九號、第四九○號、第四九一號、第四九二號、第四九三號）及移
九十二年度毒偵字第三二七七號），被告於準備程序認罪，本院以簡式審判程序判決
如左：
    主  文
甲○○連續施用第一級毒品，處有期徒刑拾月，扣案之殘渣袋貳只內之毒品海洛因殘
渣（量微無法秤重）沒收銷燬，盛裝上開毒品海洛因殘渣之殘渣袋貳只、注射針筒捌
支、電子磅秤壹台、分裝袋捌佰只均沒收；又連續施用第二級毒品，處有期徒刑捌月
，扣案之第二級毒品安非他命淨重零點柒公克、柒只殘渣袋內之毒品安非他命殘渣（
量微無法秤重）均沒收銷燬，盛裝上開毒品安非他命之包裝袋貳只、殘渣袋柒只、吸
食器組、橡皮管壹支、玻璃球壹個、吸管壹支、橡皮筋壹條、電子磅秤壹台、分裝
袋捌佰只均沒收。應執行有期徒刑壹年貳月，扣案之第二級毒品安非他命淨重零點柒
公克、玖只殘渣袋內之毒品海洛因、安非他命殘渣（量微無法秤重）均沒收銷燬，盛
裝上開毒品海洛因、安非他命之包裝袋貳只、殘渣袋玖只、注射針筒捌支、吸食器
組、橡皮管壹支、玻璃球壹個、吸管壹支、橡皮筋壹條、電子磅秤壹台、分裝袋捌佰
只均沒收。
    事  實
一、甲○○前曾於民國九十年十二月間因施用毒品案件，經檢察官聲請本院裁定送觀
    察、勒戒後，均認無繼續施用毒品傾向，由臺灣板橋地方法院檢察署檢察官於九
    十一年一月十一日以九十年度毒偵緝字（起訴書誤載為「毒偵字」）第八五○號
    不起訴處分確定在案。詎其仍不知悔改，於上開不起訴處分後五年內，復基於施
    用毒品之概括犯意，分別自九十一年十二月二十九日凌晨二時許為警查獲採尿前
    二十六小時內某時及九十六小時內某時起，至九十二年十月十六日中午十二時三
    十分許為警查獲採尿前二十六小時內某時及九十六小時內某時止，在其臺北縣樹
    林市○○街一六四號三樓、臺北縣樹林市○○街六號六樓「海龍大飯店」六○二
    室、六一八室等住處，連續以注射針筒注射方式施用第一級毒品海洛因及以燒烤
    吸食方式施用第二級毒品安非他命各多次。嗣其先後於(一)九十一年十二月二十八
    日晚上八時五十分許，在桃園縣龜山鄉○○路○段五十巷二十四號六樓為警查獲
    ，經警採尿送驗結果，驗有嗎啡、安非他命類陽性反應；(二)九十二年二月七日晚
    上十時許，在臺北縣樹林市○○路與文化路口為警查獲，扣得其所有之毒品安非
    他命一包（淨重○‧二公克）、吸食器二組等物，並經警採尿送驗結果，驗有鴉
    片類嗎啡、安非他命類等藥物陽性反應；(三)九十二年四月二十九日上午十時十五
    分許，在臺北縣新莊市○○○路八十三之六號四樓為警查獲，經警採尿送驗結果
    ，驗有鴉片類嗎啡、安非他命類等藥物陽性反應；(四)九十二年八月二日下午三時
    許，在臺北縣樹林市○○街六號六樓「海龍大飯店」六○二室為警查獲，扣得其
    所有之毒品海洛因殘渣袋（其內毒品海洛因殘渣量微無法秤重）二只、注射針筒
    五支（起訴書誤載為「二支」）、毒品安非他命殘渣袋（其內毒品安非他命殘渣
    量微無法秤重）二只、吸食器一組、橡皮管一支等物，並經警採尿送驗結果，驗
    有鴉片類嗎啡、安非他命類等藥物陽性反應；(五)九十二年八月二十四日下午五時
    四十分許（起訴書誤載為「十八時十分許」），在上址「海龍大飯店」六一八室
    為警查獲，扣得其所有之注射針筒三支、毒品安非他命一包（淨重○‧五公克）
    、殘渣袋（其內毒品安非他命殘渣量微無法秤重）五只、玻璃球一個、吸管一支
    、橡皮筋一條、電子磅秤一台、分裝袋八百只等物，並經警採尿送驗結果，驗有
    鴉片類嗎啡、安非他命類等藥物陽性反應；(六)九十二年十月十六日中午十一時三
    十分許，在臺北縣板橋市○○路、明德街口，因經檢察官通緝為警緝獲，經警採
    尿送驗結果，驗有鴉片類嗎啡及安非他命類等藥物陽性反應，因而查獲其上開連
    續施用毒品之情。其後經依本院九十二年度毒聲字第一四六五號裁定送觀察、勒
    戒後，復認有繼續施用毒品傾向。
二、案經臺北市政府警察局萬華分局、臺北縣政府警察局移送、臺北縣政府警察局樹
    林分局、三峽分局、板橋分局報請臺灣板橋地方法院檢察署檢察官偵查起訴及臺
    北縣政府警察局三峽分局報請臺灣板橋地方法院檢察署檢察官移送併案審理。
    理  由
一、按除被告所犯為死刑、無期徒刑、最輕本刑為三年以上有期徒刑之罪或高等法院
    管轄第一審案件者外，於第一次審判期日前之準備程序進行中，被告先就被訴事
    實為有罪之陳述時，審判長得告知被告簡式審判程序之旨，並聽取當事人、代理
    人、辯護人及輔佐人之意見後，裁定進行簡式審判程序，刑事訴訟法第二百七十
    三條之一第一項定有明文。經核本件被告甲○○所犯係死刑、無期徒刑、最輕本
    刑為三年以上有期徒刑以外之罪，其於準備程序中就被訴事實為有罪之陳述，經
    法官告知簡式審判程序之旨，並聽取公訴人、被告之意見後，本院爰依首揭規定
    ，合議裁定由受命法官獨任進行簡式審判程序，合先敘明。
二、右揭犯罪事實，業據被告甲○○於本院審理時供認不諱，復有第一級毒品海洛因
    殘渣袋（其內毒品海洛因殘渣量微無法秤重）二只、注射針筒八支、第二級毒品
    安非他命二包（淨重○‧七公克）、殘渣袋（其內毒品安非他命殘渣量微無法秤
    重）七只、吸食器三組、橡皮管一支、玻璃球一個、吸管一支、橡皮筋一條、電
    子磅秤一台、分裝袋八百只等物扣案、暨臺北市立療養院、臺灣檢驗科技股份有
    限公司出具之被告「煙毒尿液檢驗報告書」、「濫用藥物尿液檢驗報告」七紙等
    附卷足憑。又被告前曾於九十年十二月間因施用毒品案件，經檢察官聲請本院裁
    定送觀察、勒戒後，均認無繼續施用毒品傾向，由臺灣板橋地方法院檢察署檢察
    官於九十一年一月十一日以九十年度毒偵緝字（起訴書誤載為「毒偵字」）第八
    五○號不起訴處分確定在案，亦有上開不起訴處分書及臺灣高等法院被告全國前
    案紀錄表在卷可按。其後依本院九十二年度毒聲字第一四六五號裁定送觀察、勒
    戒後，認有繼續施用毒品傾向，復有臺灣臺北看守所附設勒戒處所九十二年十月
    二十七日之「有無繼續施用毒品傾向證明書」一紙在卷可稽。是被告再犯施用毒
    品犯行，罪證明確，堪以認定，應予依法論科。
三、核被告甲○○上揭所為，分別係犯毒品危害防制條例第十條第一項之施用第一級
    毒品罪、同條第二項之施用第二級毒品罪。其施用上開毒品前之持有毒品行為，
    應均為施用之高度行為所吸收，不另論罪。又其所犯上開施用第一級、第二級毒
    品多次行為，時間密接，犯罪構成要件相同，顯係基於概括犯意反覆為之，應各
    依連續犯規定論以一罪，並加重其刑。至公訴意旨雖就被告所犯上開九十二年十
    月十六日查獲之連續施用毒品犯行，漏未敘及，惟其起訴偵查案號業已敘及，且
    此部分與其餘起訴所載有罪部分犯行，有連續犯之裁判上一罪關係，為本件起訴
    效力所及，本院自得併予審究；又併案審理部分，核與本件起訴被告所犯九十二
    年八月二日為警查獲部分，係同一犯罪事實，本院亦得併予審究，附此敘明。另
    其所犯前揭施用第一級、第二級毒品二罪間，犯意各別，行為互殊，所犯罪名不
    同，則應予分論併罰。爰審酌被告素行、對社會之危害、不知悔改再犯施用毒品
    之情、施用毒品情節及其犯罪後坦承之態度等一切情狀，各量處如主文所示之刑
    ，並定其應執行之刑。扣案之上開第二級毒品安非他命淨重○‧七公克、九只殘
    渣袋內之毒品海洛因、安非他命殘渣（量微無法秤重），均係查獲之毒品，依毒
    品危害防制條例第十八條第一項前段規定，不問屬於犯人與否，應予沒收銷燬；
    至盛裝上開毒品海洛因、安非他命之包裝袋二只、殘渣袋九只、注射針筒八支、
    吸食器三組、橡皮管一支、玻璃球一個、吸管一支、橡皮筋一條、電子磅秤一台
    、分裝袋八百只等物，則分別係被告所有供施用毒品犯罪所用及犯罪預備之物，
    惟尚非製造專供施用毒品使用，故非屬毒品害防制條例第十八條第一項前段規定
    之「專供施用毒品之器具」，應另依刑法第三十八條第一項第二款規定，併予宣
    告沒收。至公訴意旨雖謂被告於九十二年八月二十四日為警查獲時，尚扣有記載
    帳目紙條六紙，惟此物顯與被告施用毒品犯行無涉，爰不予宣告沒收，併此敘明
    。
據上論斷，應依刑事訴訟法第二百七十三條之一第一項、第二百九十九條第一項前段
，毒品危害防制條例第十條第一項、第二項、十八條第一項前段、第二十條第三項前
段，刑法第十一條前段、第五十六條、第五十一條第五款、第三十八條第一項第二款
，判決如主文。
本案經檢察官徐名駒到庭執行職務
中      華      民      國    九十三    年      一      月      八      日
                                    臺灣板橋地方法院刑事第十庭
                                        法  官  彭  全  曄
右正本證明與原本無異
如不服本判決應於送達後十日內向本院提出上訴狀
                                        書記官  梁  宜  庭
中      華      民      國    九十三    年      一      月      九      日
附錄本案論罪科刑法條全文：
毒品危害防制條例第十條：
施用第一級毒品者，處六月以上五年以下有期徒刑。
施用第二級毒品者，處三年以下有期徒刑。
